【裁判字號】    97,抗,1367
【裁判日期】    971230
【裁判案由】    聲請定其應執行刑
【裁判全文】
臺灣高等法院刑事裁定                  97年度抗字第1367號
抗  告  人
即  受刑人  甲○○
                      （現於臺灣新竹監獄執行中）
上列抗告人因聲請定應執行刑案件，不服臺灣新竹地方法院中華
民國97年11月19日裁定（97年度聲字第1138號），提起抗告，本
院裁定如下：
    主  文
抗告駁回。
    理  由
一、抗告意旨略以：抗告人係於民國（下同）97年11月15日收到
    裁定書，翌日即向監獄工廠福利員申請購買狀紙，直到同年
    11月20日已過收信期間才收到狀紙，抗告人只能在21日寄出
    抗告狀，並非抗告人所能控制，為此提起抗告，請求撤銷原
    裁定，准許抗告人對原科刑裁定之抗告等語。
二、經查，
  (一)按當事人對於法院之裁定有不服者，除有特別規定外，得抗
    告於直接上級法院；抗告期間，除有特別規定外，為五日，
    自送達裁定後起算；原審法院認為抗告不合法律上之程式者
    ，應以裁定駁回之，刑事訴訟法第403條第1項、第406條前
    段及第408條第1項前段分別定有明文。又在監獄或看守所之
    被告，於上訴期間內向監所長官提出上訴書狀者，視為上訴
    期間內之上訴，刑事訴訟法第351條第1項定有明文。此項規
    定，亦為抗告程序所準用（同法第419條）。監所與法院間
    無在途期間可言，是上訴人或抗告人在監獄或看守所，如向
    該監所長官提出上訴或抗告書狀，因不生扣除在途期間之問
    題，故必在上訴或抗告期間內提出者，始可視為上訴或抗告
    期間內之上訴或抗告；如逾期始向該監所長官提出上訴或抗
    告書狀，即不得視為上訴、抗告期間內之上訴、抗告，雖監
    所長官即日將上訴、抗告書狀轉送法院收文，因無扣除在途
    期間之可言，其上訴、抗告仍屬已經逾期（最高法院86年度
    台抗字第80號裁定可資參照）。
  (二)本件抗告人甲○○因犯竊盜、贓物、毒品危害防制條例等案
    件，經檢察官聲請定其應執行刑，由原審於97年10月7日以
    97年度聲字第1138號裁定應執行有期徒刑八年八月，並於同
    年10月15日送達裁定正本於台灣新竹監獄由抗告人親收，有
    刑事裁定正本及送達證書各一件在卷可按（見原審卷第38頁
    、44頁），揆諸上揭說明，其抗告期間應自97年10月16日起
    算5日即97年10月20日屆滿，乃抗告人竟遲至97年10月21日
    始向監所長官提出抗告狀，有台灣新竹監獄書狀收受章一枚
    附卷可考（見原審卷第51頁），其抗告已逾法定不變期間，
    顯然違背法律上程式，且無從補正之，自應裁定駁回。
三、原審因而以抗告人所為抗告已逾法定不變期間，而以違背法
    律上之程式裁定駁回，經核並無不合，抗告意旨漫事主張購
    買狀紙過久以致遲誤抗告期間云云，指摘原裁定不當，並無
    理由，應予駁回。
據上論斷，應依刑事訴訟法第412條，裁定如主文。
中    華    民    國    97    年    12    月    30    日
                  刑事第十庭審判長法  官  楊炳禎
                                  法  官  李春地
                                  法  官  朱光仁
以上正本證明與原本無異。
如不服本裁定，應於收受送達後五日內向本院提出抗告狀。
                                  書記官  王宜玲
中    華    民    國    97    年    12    月    31    日


司法院資訊處製作；財團法人民間司法改革基金會備份。
